【裁判字號】    97,訴,1016
【裁判日期】    970626
【裁判案由】    違反槍砲彈藥刀械管制條例
【裁判全文】
臺灣高雄地方法院刑事判決              97年度訴字第1016號
公  訴  人  臺灣高雄地方法院檢察署檢察官
被      告  丙○○
選任辯護人  甲○○  律師
上列被告因違反槍砲彈藥刀械管制條例案件，經檢察官提起公訴
（97年度偵字第3974號），本院判決如下：
    主  文
丙○○未經許可持有空氣槍，處有期徒刑壹年捌月，併科罰金新
臺幣伍萬元，罰金如易服勞役，以新臺幣壹仟元折算壹日，緩刑
伍年，並應向國庫支付新臺幣拾萬元。扣案空氣槍壹支（槍枝管
制編號：高鑑0000000000）、瓦斯鋼瓶捌拾支、鋼珠壹瓶均沒收
。
    事  實
一、丙○○未經許可，竟於民國（下同）94年年中某日，在網路
    上經由拍賣方式，以新臺幣8 千元之價格，向綽號「胖胖」
    之不詳姓名成年男子，購得具有殺傷力之空氣槍1 支（槍枝
    管制編號高鑑0000000000號），而無故持有之，其間並曾攜
    往山區擊發試射。嗣於97年1 月28日下午5 時許，經警持本
    院核發之搜索票前往丙○○當時居住處高雄市○○區○○路
    16巷3 號搜索而當場查獲，並扣得前開空氣槍1 支以及丙○
    ○所有預供空氣槍射擊使用之瓦斯鋼瓶80支、鋼珠1 瓶。
二、案經高雄市政府警察局苓雅分局報告臺灣高雄地方法院檢察
    署檢察官偵查起訴。
    理  由
一、本件所引審判外之書面資料，檢察官、被告丙○○及辯護人
    均知為審判外之書面資料，且均同意或無異議作為證據，本
    院審酌其證據之取得並無瑕疵，且與本案具有關連性，未見
    有何不適當之情形，是依刑事訴訟法第159 條之5 規定得為
    證據，合先敘明。
二、前揭犯罪事實，業經被告丙○○供承不諱，復有扣案之空氣
    槍1 支、瓦斯鋼瓶80支、鋼珠1 瓶扣案以及查獲相片附卷可
    資佐證。又扣案槍枝1 支（槍枝管制編號：高鑑0000000000
    ）經送鑑驗結果，係氣體動力式長槍，以小型高壓氣體鋼瓶
    為發射動力，經以金屬彈丸測試，其中彈丸（直徑約6mm 、
    重約0.88公克）之最大發射速度為181 公尺/ 秒，計算其動
    能為14.41 焦耳，換算單位面積動能為50.98 焦耳/ 平方公
    分，另扣案瓦斯鋼瓶80瓶、鋼珠1 瓶則分別係小型高壓氣體
    鋼瓶及金屬彈丸等情，有高雄縣政府警察局97年2 月1 日高
    縣警鑑字第0970071999號槍彈鑑定書附卷可稽。依該槍彈鑑
    定書所附殺傷力之相關數據所載，關於美國軍醫總署定義，
    彈丸撞擊動能達58呎磅（約為78.6焦耳），則足以使人喪失
    戰鬥能力；內政部警政署刑事警察局對活豬作射擊測試結果
    ，彈丸單位面積動能達24焦耳/ 平方公分，足以穿入豬隻皮
    肉層；另依日本科學警察研究所之研究結果，彈丸單位面積
    動能達20焦耳/ 平方公分，則足以穿入人體皮肉層。本件扣
    案槍枝經試射結果，既已超過內政部警政署刑事警察局對於
    活豬作射擊測試結果以及日本科學警察研究所之研究結果，
    堪認具有殺傷力甚明。上述事證足徵被告之自白與事實相符
    ，堪予採信。本件事證明確，被告犯行應堪認定。
三、核被告所為，係犯槍砲彈藥刀械管制條例第8 條第4 項之未
    經許可持有空氣槍罪。被告未經許可持有空氣槍之行為固無
    足取，惟其僅因一時好奇而持有槍枝，並無證據可認另有供
    不當使用之動機抑或進而持槍另犯他罪，且扣案槍枝雖具有
    殺傷力，然係以小型高壓氣體鋼瓶為發射動力，試射動能為
    14.41 焦耳，換算單位面積動能為50.98 焦耳/ 平方公分，
    業如前述，相較於使用具有彈頭、彈殼、火藥之子彈的改造
    槍枝而言，其殺傷力與威脅性顯然較低，亦未衍生實害，而
    本罪之法定刑為3 年以上10年以下有期徒刑，併科新臺幣70
    0 萬元以下罰金，較諸被告之犯罪情節，即令處以最低刑度
    ，仍有致情法失平之處，乃屬情輕法重，參照司法院大法官
    釋字第263 號解釋意旨，爰依刑法第59條規定減輕其刑。茲
    審酌被告未經許可，擅自持有具殺傷力之空氣槍，對於他人
    生命身體安全及社會治安造成潛在危險與威脅，固有非是，
    然念其素無刑事前科紀錄，此有臺灣高等法院被告前案紀錄
    表附卷可稽，且於犯後供承犯行，態度良好，所持有之空氣
    槍亦未用以犯案，以及其犯罪之手段、所生危害等一切情狀
    ，量處如主文所示之刑，並審酌上情以及被告之教育程度為
    高職畢業、職業為安清自動化工程有限公司負責人、家庭經
    濟狀況為小康（參見被告警詢筆錄以及各類所得扣繳暨免扣
    繳憑單、高雄市政府營利事業登記證、勞工保險卡、綜合所
    得稅結算電子申報資料、股利憑單）等情形，就罰金部分諭
    知易服勞役之折算標準，以資懲儆。又被告素無刑事前科紀
    錄，此次因一時疏忽致罹刑典，犯罪情節尚非嚴重，且犯後
    尚能坦承犯行，態度良好，業如前述，本院綜核各情，認被
    告經此刑之宣告，應知所警惕而無再犯之虞，其所宣告之刑
    以暫不執行為適當，爰併予宣告緩刑5 年，以啟自新。復審
    酌被告之行為業已危害社會治安，為促使其記取教訓，建立
    正確法治觀念，本院認另有賦予一定負擔之必要，爰諭知被
    告應向國庫支付新臺幣10萬元，以期符合緩刑之旨。末查扣
    案具有殺傷力空氣槍1 支（槍枝管制編號：高鑑0000000000
    ，送驗結果業如前述）為違禁物，應依刑法第38條第1 項第
    1 款規定宣告沒收；另扣案瓦斯鋼瓶80支及鋼珠1 瓶為被告
    所有且預供該空氣槍製造動力發射使用之物，此有被告之陳
    述在卷可憑，爰併依刑法第38條第1 項第2 款規定宣告沒收
    ；至於業已射擊使用而未扣案之瓦斯鋼瓶及鋼珠既非違禁物
    ，亦無證據足認仍然存在，為免執行困難，爰不予宣告沒收
    ，併此說明。
據上論斷，應依刑事訴訟法第299 條第1 項前段，槍砲彈藥刀械
管制條例第8 條第4 項，刑法第11條前段、第59條、第42條第3
項、第74條第1 項第1 款、第2 項第4 款、第38條第1 項第1 款
、第2 款，判決如主文。
本案經檢察官乙○○到庭執行職務。
中    華    民    國    97    年    6     月    26    日
                  鳳山刑事第二庭  審判長法  官  林水城
                                        法  官  楊筑婷
                                        法  官  譚德周
以上正本證明與原本無異。
如不服本判決應於收受本判決後10日內向本院提出上訴書狀，並
應敘述具體理由，如未敘述上訴理由者，應於上訴期間屆滿後20
日內補提理由書狀於本院（均須按他造當事人之人數附繕本）「
切勿逕送上級法院」。
中    華    民    國    97    年    6     月    26    日
                                        書記官  林雅婷
附錄法條：槍砲彈藥刀械管制條例第8 條第4 項
未經許可，製造、販賣或運輸鋼筆槍、瓦斯槍、麻醉槍、獵槍、
空氣槍或第 4 條第 1 項第 1 款所定其他可發射金屬或子彈具
有殺傷力之各式槍砲者，處無期徒刑或 5 年以上有期徒刑，併
科新臺幣 1 千萬元以下罰金。
未經許可，轉讓、出租或出借前項所列槍枝者，處 5 年以上有期
徒刑，併科新臺幣 1 千萬元以下罰金。
意圖供自己或他人犯罪之用，而犯前二項之罪者，處無期徒刑或
 7 年以上有期徒刑，併科新臺幣 1 千萬元以下罰金。
未經許可，持有、寄藏或意圖販賣而陳列第 1 項所列槍枝者，處
 3 年以上10年以下有期徒刑，併科新臺幣700 萬元以下罰金。
第 1 項至第 3 項之未遂犯罰之。


司法院資訊處製作；財團法人民間司法改革基金會備份。
